【裁判字號】    89,訴,1772
【裁判日期】    900328
【裁判案由】    毒品危害防制條例
【裁判全文】
臺灣桃園地方法院刑事判決                        八十九年度訴字第一七七二號
    公  訴  人  臺灣桃園地方法院檢察署檢察官
    被      告  丙○○
                        一號
                        （現於新竹戒治所戒治中）
    指定辯護人  本院公設辯護人甲○○
右列被告因毒品危害防制條例案件，經檢察官提起公訴（八十九年度偵字第一０九七
五號），本院判決如左：
    主  文
丙○○共同販賣第貳級毒品，未遂，處有期徒刑肆年。扣案之第貳級毒品安非他命壹
包（驗餘淨重十七．二０公克）沒收銷燬之。
    事  實
一、緣丙○○之友人，綽號「阿斗」者，因販賣第二級毒品安非他命予乙○○，雙方
    約定民國（下同）八十九年七月二十三日晚間十時許，在桃園縣中壢市○○路彰
    化銀行附近交易，詎「阿斗」因有事不克前往，遂以電話委託丙○○幫忙送貨取
    款，並給予丙○○此後可以賒欠之方式買安非他命之優惠，謝某聞言應允，旋於
    八十九年七月二十三日晚間十一時許，至桃園市○○路與龍壽街口處，由「阿斗
    」交付第二毒品安非十八公克後，繼持往前述交貨地點，交付安非他命予乙○○
    ，並收取貨款。嗣於同年月日二十三時二十五分許，謝某依約攜帶安非他命至上
    述交貨地點時，因乙○○遭警盤檢查獲持有毒品而丙○○適於此時與楊某打招
    ，一併為警臨檢，起出謝某身上攜有前開毒品並查出上情，致販賣未遂。
二、案經桃園縣警察局桃園分局報請台灣桃園地方法院檢察署檢察官偵查起訴。
    理  由
一、右揭犯罪事實，訊之被告丙○○固坦有受阿斗之託交付東西給乙○○，惟矢口否
    認有販賣安非他命之犯行，辯稱：因「阿斗」在內壢成功與成章二街之便利商店
    內賭輸錢，老板不放人，故打電話叫伊拿一只似裝手錶之小盒子，去交給「小羊
    」換錢，伊以為裡面裝的是手錶而非安非他命云云。惟查，一般便利商店內供顧
    客把玩之賭博機檯，皆須先行投入硬幣後，始得把玩，且輸贏之數目不大，是被
    告辯稱「阿斗」在便利商店賭輸錢，老板不放人等情，誠屬難以想像。次查，被
    告於警訊、偵查中亦供稱其曾多次向「阿斗」購買安非他命施用，故「阿斗」平
    日即常有販賣毒品之行為，當為被告所明知，則其對於「阿斗」託其交付予他人
    之小盒子，自應有較高之警戒心，慎防遭「阿斗」之利用，參以本件扣案之第二
    級毒品安非他命，毛重為十八公克，核與一般手錶之重量相去甚遠，實不難發現
    ，故其對於「阿斗」所託，不惟無絲毫懷疑，甚且對於重量與手錶相去甚遠之安
    非他命，竟仍認為係手錶，核與常理大相逕庭，從而被告對於其所欲交付予乙○
    ○之物為第二級毒品安非他命一事，實難諉為不知，所辯無非卸責之詞，委無可
    取。再查，被告業於警訊時供承係幫助「阿斗」交付其販賣予乙○○之安非他命
    ，核與乙○○之供述相符，且依經驗法則，被告於案發時所為之供述，較少權利
    害關係及受他人之干預，比之事後翻異之詞，較為可採，此外扣案之白色晶體，
    經送法務部調查局檢驗結果，確係第二級毒品安非他命，有檢驗報告可稽，是被
    告之犯行，事證明確，堪以認定。
二、核被告所為，係犯毒品危害防制條例第四條第二項販賣第二級毒品罪，公訴意旨
    被告認係犯同法第八條第二項轉讓第二級毒品罪，容有未洽，惟上開二罪其基本
    事實同一，本院自應予以審理，並變更起訴法條。而被告於販賣持有第二級毒品
    安非命之低度行為應為其後之販賣高度行為所吸收，不另論罪。又其主觀上雖係
    出於幫助之犯意，然其所為則係參與實施販賣第二級毒品之構成要件行為，應論
    以共同正犯。又其已著手於販賣安非他命之犯行，惟於交貨前即為警盤檢而未得
    逞，為未遂犯，爰依刑法第二十六條第一項前段，減輕其刑。茲審酌被告丙○○
    犯罪之動機、目的、手段、擬販售安非他命之數量及其他一切情狀，量處如主文
    所示之刑，以示懲儆。扣案之第二級毒品安非他命一包（驗餘淨重一七．二０公
    克），應依毒品危害防制條例第十八條第一項前段宣告沒收並銷燬之。
據上論斷，應依刑事訴訟法第二百九十九條第一項前段、第三百條，毒品危害防制條
例第四條第二項、第五項、第十八條第一項前段、刑法第十一條、第二十八條、第二
十六條前段，判決如主文。
本案經檢察官黃錦秋到庭執行職務
中      華      民      國      九十      年      三      月    二十八  日
                                      臺灣桃園地方法院刑事第一庭
                                          法  官
如不服本判決，應於判決送達後十日內，向本院提出上訴狀。


司法院資訊處製作；財團法人民間司法改革基金會備份。
